【裁判字號】    97,簡上,140
【裁判日期】    970619
【裁判案由】    傷害
【裁判全文】
臺灣臺北地方法院刑事判決             97年度簡上字第140號
公  訴  人  臺灣臺北地方法院檢察署檢察官
上  訴  人
即  被  告  乙○○
上列上訴人即被告因傷害等案件，不服本院民國97年02月21日97
年度簡字第421 號第一審判決（聲請簡易判決處刑書案號：96年
度偵字第24032 號），提起上訴，本院管轄之第二審合議庭判決
如下：
    主  文
上訴駁回。
乙○○緩刑貳年。
    事  實
一、乙○○與甲○○皆係計程車司機，雙方於民國96年09月29日
    13時30分許，在臺北市大安區○○○路○ 段65巷旁計程車休
    息站之休閒室外，因一言不合而生爭執，乙○○遂基於傷害
    之犯意，以徒手毆打甲○○之頭部與身體，之後甲○○拿出
    手機時，乙○○另基於毀損之犯意，以徒手抓住甲○○之手
    機並砸向地上，致甲○○身體受有頭部損傷、頭皮及嘴唇挫
    傷瘀腫、左手背表淺損傷等傷害，前開手機亦因此折斷而已
    不堪使用，嗣經旁人上前勸阻始停止毆打而報警處理。
二、案經甲○○訴由臺北市政府警察局大安分局報告臺灣臺北地
    方法院檢察署檢察官偵查後，聲請簡易判決處刑。
    理  由
一、按被告以外之人於審判外之陳述，雖不符前四條之規定，而
    經當事人於審判程序同意作為證據，法院審酌該言詞陳述或
    書面陳述作成時之情況，認為適當者，亦得為證據。當事人
    、代理人或辯護人於法院調查證據時，知有第159條第1項不
    得為證據之情形，而未於言詞辯論終結前聲明異議者，視為
    有前項之同意。刑事訴訟法第159條之5定有明文。查檢察官
    、上訴人即被告對於下列各項證據方法，均未爭執其證據能
    力，本院審酌其作成時之情況，並無違法取得或顯不可信之
    情形，認為適當，得作為證據，合先敘明。
二、訊據上訴人即被告乙○○就上開犯罪事實坦承不諱，核與證
    人即告訴人甲○○於警詢、偵查時證述情節相符（見偵查卷
    第7至9、23、24頁），復有告訴人甲○○所提之馬偕紀念醫
    院96年9月29日驗傷診斷證明書及被折壞手機照片各1紙（見
    偵查卷第10、11頁）附卷可資佐證，足徵被告自白與事實相
    符，犯行堪以認定，應予依法論科。
三、核被告所為，係犯刑法第277第1 項之傷害罪及同法第354條
    之毀損罪，其所犯上開二罪間，犯意個別，行為互殊，罪名
    有異，應分論併罰。原審認被告罪證明確，適用刑法第277
    條第1項、第354條、第41條第1項前段、第51條第6款，刑法
    施行法第1條之1，及審酌被告並無前科，素行尚佳，本件因
    細故一時衝動而傷人毀物，被害人所受傷害尚非重大等一切
    情狀，分別就傷害罪量處拘役三十日，就毀損罪量處拘役二
    十日，並均諭知易科罰金之折算標準，再定應執行拘役四十
    日，並諭知易科罰金之折算標準，其認事用法及量刑均無不
    合。被告上訴，請求改判，自無理由，應予駁回。另被告前
    未曾因故意犯罪受有期徒刑以上刑之宣告，有臺灣高等法院
    被告前案紀錄表附卷可考，其經此教訓，自當知所警惕而無
    再犯之虞，且其業與告訴人和解，告訴人於本院97年04月28
    日準備程序中亦表示不願意追究各情，有前開準備程序筆錄
    在卷可稽，故認上開所宣告之刑，以暫不執行為適當，併宣
    告緩刑二年，以啟自新。
據上論斷，應依刑事訴訟法第455條之1 第1項、第3項、第368條
，刑法第74條第1項第1款，判決如主文。
本案經檢察官簡逸薇到庭執行職務
中    華    民    國    97    年    6     月    19    日
                  刑事第五庭審判長法  官  黃程暉
                                  法  官  何俏美
                                  法  官  賴秀蘭
以上正本證明與原本無異。
不得上訴。
                                  書記官  游秀珠
中    華    民    國    97    年    6     月    24    日
附錄本案論罪科刑法條：
刑法第277條
傷害人之身體或健康者，處 3 年以下有期徒刑、拘役或 1 千元
以下罰金。
犯前項之罪因而致人於死者，處無期徒刑或 7 年以上有期徒刑；
致重傷者，處3年以上10年以下有期徒刑。
刑法第354條
毀棄、損壞前二條以外之他人之物或致令不堪用，足以生損害於
公眾或他人者，處2年以下有期徒刑、拘役或5百元以下罰金。


司法院資訊處製作；財團法人民間司法改革基金會備份。
